臺灣臺南地方法院刑事判決
110年度易字第510號
公  訴  人  臺灣臺南地方檢察署檢察官
被      告  趙孝崇




上列被告因竊盜等案件，經檢察官提起公訴（110年度偵字第731
6、7593、8529、9925號），被告於準備程序中就被訴事實為有
罪之陳述，經本院裁定改依簡式程序審理，判決如下：
    主  文
丑○○犯如附表所示之罪，均累犯，各處如附表「罪刑及沒收」欄
所示之刑及沒收。附表編號1、3、6、9、11至13所示得易科罰金
部分，應執行有期徒刑拾壹月，如易科罰金，以新臺幣壹仟元折
算壹日；附表編號2、4至5、7至8、10、12所示不得易科罰金部
分，應執行有期徒刑貳年貳月。沒收部分併執行之。
    犯罪事實及理由
一、證據能力：
  ㈠供述證據部分：
    按簡式審判程序之證據調查，不受第159 條第1 項之限制，
    刑事訴訟法第273 條之2 定有明文，是於行簡式審判程序之
    案件，被告以外之人於審判外之陳述，除有其他不得作為證
    據之法定事由外，應認具有證據能力。本判決所援引被告以
    外之人於審判外之陳述，因本案採行簡式審判程序，復無其
    他不得作為證據之法定事由，依上說明，應認均具有證據能
    力。
  ㈡非供述證據部分：
    至於卷內所存經本院引用為證據之非供述證據部分，與本案
    待證事實間均具有關連性，且無證據證明係公務員違背法定
    程序所取得，是依刑事訴訟法第158 條之4 之反面解釋，自
    有證據能力。
二、本案犯罪事實、證據及應適用之法條，除以下部分應予更正
    、補充外，其餘均引用檢察官起訴書之記載（如附件）：
　㈠犯罪事實部分：
　⒈附件第2頁犯罪事實一㈣第1行「於109年11月13日21時10分許
    」之記載，應更正為「於109年11月13日22時許」。
　⒉附件第2頁犯罪事實一㈤第3行「現金約2,300元」之記載，據
    被害人甲○○於警詢時證稱：我遭竊取的零錢約新臺幣（下同
    ）2、300元等語，依「罪證有疑，利於被告」之原則，本院
    僅能認定被告丑○○本次犯行之犯罪所得為200元，故應更正
    為「現金200元」。
　⒊附件第2頁犯罪事實一㈦第4行「Polaroed」之記載，應更正為
    「Polaroid」。
　⒋附件第3頁犯罪事實一㈨第1行「於109年12月4日17時45分許」
    之記載，應更正為「於109年12月4日17時54分許」。
　㈡證據部分：
　　補充「被告於本院準備及簡式審判程序中之自白」。
三、累犯之加重：
    被告前因竊盜、施用毒品、偽證等案件，先後經本院以㈠106
    年度聲字第1675號裁定應執行有期徒刑2年10月；㈡105年度
    簡字第2923號判處有期徒刑5月；㈢107年度簡字第2477號判
    處有期徒刑4月確定，上開3案接續執行，於民國108年7月31
    日縮短刑期假釋出監，於109年2月29日假釋期滿未經撤銷，
    視為執行完畢等情，有臺灣高等法院被告前案紀錄表存卷可
    參，是被告於受徒刑之執行完畢後，5年內故意再分別犯本
    案有期徒刑以上之各罪，均為累犯。另依司法院釋字第775
    號解釋之解釋文及理由意旨，係指構成累犯者，不分情節，
    一律加重最低本刑，於不符合刑法第59條所定要件之情形下
    ，致生行為人所受之刑罰超過其所應負擔罪責之個案，不符
    罪刑相當原則、比例原則，於此範圍內，在刑法第47條第1
    項修正前，為避免發生上述罪刑不相當的情形，法院就該個
    案應裁量是否加重最低本刑；依此，該解釋係指個案應量處
    最低法定刑、又無法適用刑法第59條規定減輕之情形，法院
    應依此解釋意旨裁量不予加重最低本刑。然本案被告並無上
    開解釋文所示情形，本院認依刑法累犯規定加重其刑，並無
    使被告所受之刑罰超過其所應負擔罪責，而違反罪刑相當原
    則、比例原則之情形，又本院已於簡式審判程序中進行前科
    訊問、科刑資料調查，被告亦就科刑範圍表示意見。是綜合
    上情，本院認為被告本案犯行，均應依刑法第47條第1項規
    定加重其刑。
四、未遂之減輕：
    被告就附件犯罪事實欄一㈠、就被害人子○○部分，雖已著手
    竊盜行為之實行，惟尚未生犯罪之結果，應屬未遂犯，爰均
    依刑法第25條第2項規定，減輕其刑，並依法先加後減之。
五、爰審酌被告不思以正途賺取生活所需，擅自竊取他人財物，
    顯然缺乏法治觀念，又無故侵入他人住宅，危害居住安寧，
    實有不該；復考量被告犯後坦承犯行之態度，惟均未與本案
    告訴人、被害人達成和解，暨被告供稱為國中畢業、另案入
    監執行前從事塑膠相關工作、月薪約2萬5千至2萬7千元、需
    扶養父母親及2名未成年子女、家庭經濟狀況勉持（見本院
    卷第98頁）等一切情狀，分別量處如附表「罪刑及沒收」欄
    所示之刑，暨就得易科罰金部分、不得易科罰金部分，分別
    定其應執行刑，並就得易科罰金部分，均諭知易科罰金之折
    算標準。
六、沒收：
  ㈠被告本案如附件犯罪事實欄一㈡、㈣至竊盜犯行，所分別竊取
    之物（除犯罪事實欄一㈩部分之木置物架外），核屬其犯罪
    所得，且尚未扣案，亦未實際合法發還被害人，爰均依刑法
    第38條之1第1項前段、第3項規定，宣告沒收，併諭知於全
    部或一部不能沒收或不宜執行沒收時，追徵其價額。
  ㈡被告本案如附件犯罪事實欄一㈢竊盜犯行，所竊得之車牌號碼
    000-000號普通重型機車1輛；犯罪事實欄一㈩竊盜犯行，所
    竊得之木置物架壹件，雖屬其犯罪所得，然業經發還被害人
    戊○○、告訴人辛○○，有贓物認領保管單2紙在卷可稽，爰依
    刑法第38條之1第5項規定，不予宣告沒收。
據上論斷，應依刑事訴訟法第273 條之1 第1 項、第299 條第1
項前段、第310 條之2 、第454 條第2 項，判決如主文。
本案經檢察官黃信勇提起公訴，檢察官庚○○到庭執行職務。

中　　華　　民　　國　　110 　年　　10　　月　　13　　日
　　　　　　　　　刑事第十五庭  法　官　陳貽明
以上正本證明與原本無異。
如不服本判決應於收受本判決後20日內向本院提出上訴書狀，並
應敘述具體理由。其未敘述上訴理由者，應於上訴期間屆滿後20
日內向本院補提理由書狀（均須按他造當事人之人數附繕本）「
切勿逕送上級法院」。 
　　　　　　　　　　　　　　　　書記官  洪翊學　　　　　
中　　華　　民　　國　　110 　年　　10　　月　　13　　日
　　　　　　　　　
附表   編號 對應之犯罪事實 罪刑及沒收   1  附件犯罪事實欄一㈠ 丑○○犯毀越窗戶侵入住宅竊盜未遂罪，累犯，處有期徒刑伍月，如易科罰金，以新臺幣壹仟元折算壹日。   2 附件犯罪事實欄一㈡ 丑○○犯毀壞門扇侵入住宅竊盜罪，累犯，處有期徒刑捌月。  未扣案之犯罪所得新臺幣參佰元沒收，於全部或一部不能沒收或不宜執行沒收時，追徵其價額。   3 附件犯罪事實欄一㈢ 丑○○犯竊盜罪，累犯，處有期徒刑伍月，如易科罰金，以新臺幣壹仟元折算壹日。   4 附件犯罪事實欄一㈣ 丑○○犯踰越牆垣侵入住宅竊盜罪，累犯，處有期徒刑捌月。  未扣案之犯罪所得吹葉機壹台、電動工具壹批、休閒鞋壹雙均沒收，於全部或一部不能沒收或不宜執行沒收時，追徵其價額。   5 附件犯罪事實欄一㈤ 丑○○犯毀壞門扇侵入住宅竊盜罪，累犯，處有期徒刑捌月。  未扣案之犯罪所得梳妝台壹個、酒參瓶及新臺幣貳佰元均沒收，於全部或一部不能沒收或不宜執行沒收時，追徵其價額。   6 附件犯罪事實欄一㈥ 丑○○犯竊盜罪，累犯，處有期徒刑伍月，如易科罰金，以新臺幣壹仟元折算壹日。  未扣案之犯罪所得亞瑟士深灰色帽子上衣外套、愛迪達黑色運動長褲各壹件均沒收，於全部或一部不能沒收或不宜執行沒收時，追徵其價額。   7 附件犯罪事實欄一㈦ 丑○○犯踰越窗戶侵入住宅竊盜罪，累犯，處有期徒刑捌月。  未扣案之犯罪所得Polaroid牌拍立得相機、Canon牌膠捲相機、八釐米攝影機、磨豆機各壹台、咖啡摩卡壺、玻璃盤子、茶杯各壹只均沒收，於全部或一部不能沒收或不宜執行沒收時，追徵其價額。   8 附件犯罪事實欄一㈧ 丑○○犯侵入住宅竊盜罪，累犯，處有期徒刑捌月。  未扣案之犯罪所得望遠鏡貳支、SONY攝影機壹台、相機貳台、煮咖啡壺壹只均沒收，於全部或一部不能沒收或不宜執行沒收時，追徵其價額。   9 附件犯罪事實欄一㈨ 丑○○犯竊盜罪，累犯，處有期徒刑伍月，如易科罰金，以新臺幣壹仟元折算壹日。  未扣案之犯罪所得咖啡色外套壹件沒收，於全部或一部不能沒收或不宜執行沒收時，追徵其價額。  10  附件犯罪事實欄一㈩ 丑○○犯毀壞門扇竊盜罪，累犯，處有期徒刑捌月。  未扣案之犯罪所得古董石蟾蜍、銅彌勒佛、木製擺鐘各壹件均沒收，於全部或一部不能沒收或不宜執行沒收時，追徵其價額。  11 附件犯罪事實欄一 丑○○犯竊盜罪，累犯，處有期徒刑伍月，如易科罰金，以新臺幣壹仟元折算壹日。  未扣案之犯罪所得戒指拾伍個均沒收，於全部或一部不能沒收或不宜執行沒收時，追徵其價額。  12 附件犯罪事實欄一 丑○○犯毀越窗戶竊盜未遂罪，累犯，處有期徒刑伍月，如易科罰金，以新臺幣壹仟元折算壹日。又犯毀越窗戶竊盜既遂罪，累犯，處有期徒刑捌月。  未扣案之犯罪所得新臺幣貳仟元、純銀元寶壹只均沒收，於全部或一部不能沒收或不宜執行沒收時，追徵其價額。  13 附件犯罪事實欄一 丑○○犯侵入住宅罪，累犯，處有期徒刑參月，如易科罰金，以新臺幣壹仟元折算壹日。 




附錄論罪科刑法條：
中華民國刑法第306條
無故侵入他人住宅、建築物或附連圍繞之土地或船艦者，處1年
以下有期徒刑、拘役或9千元以下罰金。
無故隱匿其內，或受退去之要求而仍留滯者，亦同。

中華民國刑法第320條
意圖為自己或第三人不法之所有，而竊取他人之動產者，為竊盜
罪，處5年以下有期徒刑、拘役或50萬元以下罰金。
意圖為自己或第三人不法之利益，而竊佔他人之不動產者，依前
項之規定處斷。
前二項之未遂犯罰之。

中華民國刑法第321條
犯前條第1項、第2項之罪而有下列情形之一者，處6月以上5年以
下有期徒刑，得併科50萬元以下罰金：
一、侵入住宅或有人居住之建築物、船艦或隱匿其內而犯之。
二、毀越門窗、牆垣或其他安全設備而犯之。
三、攜帶兇器而犯之。
四、結夥三人以上而犯之。
五、乘火災、水災或其他災害之際而犯之。
六、在車站、港埠、航空站或其他供水、陸、空公眾運輸之舟、
    車、航空機內而犯之。
前項之未遂犯罰之。

（附件）
臺灣臺南地方檢察署檢察官起訴書
                                     110年度偵字第7316號
                                     110年度偵字第7593號
                                     110年度偵字第8529號
                                     110年度偵字第9925號
　　被　　　告　丑○○　男　49歲（民國00年00月0日生）
　　　　　　　　　　　　住○○市○○區○○○街00號7樓之3
                        現羈押在法務部○○○○○○○○
　　　　　　　　　　　　國民身分證統一編號：Z000000000號
上列被告因竊盜等案件，已經偵查終結，認應提起公訴，茲將犯
罪事實及證據並所犯法條分敘如下：
　　　　犯罪事實
一、丑○○前有多次竊盜前科，最近一次係因犯竊盜、偽證等案，
    經法院分別判處應執行有期徒刑2年10月、5月、4月確定，
    入監接續服刑後，甫於民國108年7月31日假釋出監，並於10
    9年4月5日假釋付保護管束期滿執行完畢。詎其仍不知悛悔
    ，復意圖為自己不法之所有，基於竊盜、侵入住宅之犯意，
    分別為下列犯行：
  ㈠丑○○於109年12月17日14時許，在辰○○位於臺南市○區○○路00
    巷00號住處前，以不詳手法破壞該處鐵窗及玻璃後侵入屋內
    行竊，嗣其著手搜尋財物尚未得手之際，適為辰○○透過遠端
    監視系統查覺後利用屋內對講機加以喝斥，丑○○始倉惶離開
    並騎乘車號000-000號機車逃逸，嗣經辰○○報警循線查悉上
    情。
  ㈡丑○○於109年10月26日4時10分許，在午○○位於臺南市○區○○街
    000巷0號住處前，以不詳手法破壞該處大門後侵入屋內並竊
    得硬幣約新臺幣（下同）300元，得手後即騎乘車號000-000
    號機車逃逸，嗣經午○○報警循線查悉上情。
㈢丑○○於109年11月7日4時7分許，騎乘上開機車行經臺南市○區○○○路0段000號前，見戊○○所有停放在該處之車號000-000號普通
  重型機車龍頭未上鎖且無人看管，竟以不詳手法發動該車竊取
  之作為代步工具，嗣經戊○○報警循線查悉上情，並在臺南市○
  區○○路0○0號「東達印刷」停車場內尋獲該車。
㈣丑○○於109年11月13日21時10分許，騎乘車號000-000號機車前
  往丙○○位於臺南市○區○○路000巷0號住處前，趁無人之際翻牆
  進入該處1樓車庫，徒手竊得吹葉機1台，得手後隨即離去，復
  承前竊盜犯意，接續於翌日（14日）4時22分許，再度以相同
  手法，竊得丙○○放在車庫內之電動工具1批及放在門口之休閒
  鞋1雙，得手後即騎乘上開機車離去，嗣經丙○○報警循線查悉
  上情。
㈤丑○○於109年12月15日1時59分許，在甲○○位於臺南市○區○○街00
  0巷00號住處前，以不詳手法破壞該處後門後侵入屋內並竊得
  梳妝台1個、酒3瓶及現金約2,300元，得手後即騎乘車號000-0
  00號機車逃逸，嗣經甲○○報警循線查悉上情。
㈥丑○○於109年12月23日1時30分許，在臺南市○區○○街000巷00號1
  樓之公共曬衣間，趁無人之際，徒手竊取癸○○、己○○分別晾在
  該處之亞瑟士深灰色帽子上衣外套及愛迪達黑色運動長褲各1
  件，得手後隨即離去，嗣經癸○○、己○○報警循線查悉上情。
㈦丑○○於109年11月20日3時20分許，騎乘車號000-000號機車前往
  巳○○所經營址設臺南市○○區○○路0段000巷00號之民宿前，趁無
  人之際拆解通風氣窗後，侵入屋內竊得Polaroed牌拍立得相機
  、Canon牌膠捲相機、八釐米攝影機、磨豆機、咖啡摩卡壺、
  玻璃盤子、茶杯等物，得手後隨即騎乘上開機車離去，嗣經巳
  ○○報警循線查悉上情。
㈧丑○○於109年11月26日22時25分許，騎乘上開機車前往卯○○所有
  位於臺南市○○區○○街0段00號之住處前，趁無人之際自大門侵
  入屋內竊得望遠鏡2支、SONY攝影機、相機2台、煮咖啡壺等物
  ，得手後隨即騎乘上開機車離去，嗣經卯○○報警循線查悉上情
  。
㈨丑○○於109年12月4日17時45分許，騎乘上開機車行經臺南市○○
  區○○街00號前，見乙○○   晾在住家外之咖啡色外套1件無人看
  管，乃徒手竊取之，得手後隨即騎乘上開機車離去，嗣經乙○○
     報警循線查悉上情。
㈩丑○○於109年12月5日4時27分許，騎乘上開機車前往辛○○所有位
  於臺南市○○區○○路000巷00號之倉庫前，以不詳手法破壞倉庫
  門鎖後，侵入竊得石蟾蜍、銅彌勒佛、木製擺鐘、木置物架等
  古董4件，得手後將銅彌勒佛及木置物架載往臺南市永康區復
  國路跳蚤市場賣予不知情之廖信嶧，嗣經辛○○在該跳蚤市場發
  現其遭竊之木置物架，乃報警循線查悉上情，並扣得木置物架
  1個。
丑○○於109年12月18日9時35分許，在丁○○所經營址設臺南市○○
  區○○街000號之商店前，趁機徒手竊取丁○○放在店內窗戶邊之
  戒指15個，得手後隨即離去，嗣經丁○○報警循線查悉上情。
丑○○於109年12月24日4時55分許，在臺南市○○區○○路000巷00號
  之建物前，趁無人之際破壞窗戶進入該處1樓由子○○分租之辦
  公室，然著手搜尋財物後未竊得財物。嗣丑○○復沿該處樓梯上
  2樓，並自後門侵入由寅○○分租位於2樓之辦公室，並徒手竊得
  寅○○所有之現金2,000元、純銀元
    寶1只，得手後隨即離去，嗣經子○○、寅○○報警循線查悉上
    情。
  丑○○於110年1月21日4時13分許，在壬○○位於臺南市○○區○○路
    0段00巷00號之住處前，趁機翻越圍牆進入該處庭院內，嗣
    因無法開啟屋內大門致無從著手行竊而作罷離去，嗣經壬○○
    發現報警循線查悉上情。
二、案經辰○○訴由臺南市政府警察局第一分局，巳○○、卯○○、乙○○   、辛○○、寅○○、壬○○訴由臺南市政府警察局第二分局
    及午○○、丙○○訴由臺南市政府警察局第六分局移送偵辦。
　　　　證據並所犯法條
一、證據清單及待證事實：
編號 證據名稱 待證事實 犯罪事實欄一、㈠部分（110年度偵字第7316號案件）   1 被告丑○○在本署偵查中之自白 被告坦承此部分之犯罪事實。 2 告訴人辰○○於警詢時之指訴 證明其住處遭被告侵入行竊未遂之事實。 3 臺南市政府警察局第一分局東寧派出所受理刑事案件報案三聯單1紙 告訴人辰○○報案資料。 4 現場暨監視錄影翻拍照片共37張 被告本件行竊經過。 

犯罪事實欄一、㈡至㈤部分（110年度偵字第7593號案件）   1 被告丑○○在本署偵查中之自白 被告坦承此部分之全部犯罪事實。 2 告訴人午○○於警詢時之指訴 證明其住處遭被告侵入行竊之事實。 3 現場暨監視錄影翻拍照片共14張（南市警六偵字第1100042745號卷第11至23頁） 被告於犯罪事實欄一、㈡所載時、地行竊之經過。 4 車輛詳細資料報表1份（南市警六偵字第1100042745號卷第133頁）  車號000-000號機車係被告所有所有，證明其確有騎駛該車前往本件現場行竊之事實。 5 證人即被害人戊○○於警詢時之證述 證明其所有車號000-000號機車失竊之事實。 6 中華電信車號查詢機車車籍資料1紙 證明上揭車號000-000號機車確係被害人戊○○所有之事實。 7 贓物認領保管單1紙 證明上揭車號000-000號機車業經被害人戊○○領回之事實。 8 現場暨監視錄影翻拍照片共10張（南市警六偵字第1100042745號卷第35至43頁） 被告於犯罪事實欄一、㈢所載時、地行竊之經過。 9 告訴人丙○○於警詢時之指訴 證明其住處遭被告侵入行竊之事實。 10 現場暨監視錄影翻拍照片共43張（南市警六偵字第1100042745號卷第49至91頁） 被告於犯罪事實欄一、㈣所載時、地行竊之經過。 11 證人即被害人甲○○於警詢時之證述 證明其住處遭被告侵入行竊之事實。 12 現場暨監視錄影翻拍照片共20張（南市警六偵字第1100042745號卷第97至115頁）  

犯罪事實欄一、㈥部分（110年度偵字第8529號案件）   1 被告丑○○在本署偵查中之自白 被告坦承此部分之犯罪事實。 2 證人即被害人癸○○於警詢時之證述 證明其晾在公共曬衣間之亞瑟士深灰色帽子上衣外套1件遭竊之事實。 3 證人即被害人己○○於警詢時之證述 證明其晾在公共曬衣間之愛迪達黑色運動長褲1件遭竊之事實。 4 現場暨監視錄影翻拍照片共23張 被告本件行竊經過。 

犯罪事實欄一、㈦至部分（110年度偵字第9925號案件）   1 被告丑○○於警詢時及本署偵查中之自白 被告坦承此部分之犯罪事實。 2 告訴人巳○○於警詢時之指訴 證明其所經營民宿遭被告侵入行竊之事實。 3 現場暨監視錄影翻拍照片、車辨系統、Google地圖共14張（南市警二偵字第1100094207號卷第17至31頁） 被告於犯罪事實欄一、㈦所載時、地行竊之經過。 

4 告訴人卯○○於警詢時之指訴 證明其住處遭被告侵入行竊之事實。 5 臺南市第二分局南門派出所110報案紀錄單1紙 告訴人卯○○報案紀錄。 6 現場暨監視錄影翻拍照片、Google地圖共19張（南市警二偵字第1100094207號卷第41至59頁） 被告於犯罪事實欄一、㈧所載時、地行竊之經過。 

7 告訴人乙○○   於警詢時之指訴 證明其所有衣物遭被告竊走之事實。 8 現場暨監視錄影翻拍照片、車辨系統、Google地圖共20張（南市警二偵字第1100094207號卷第67至89頁） 被告於犯罪事實欄一、㈨所載時、地行竊之經過。 

9 告訴人辛○○於警詢時之指訴 證明其所有倉庫遭被告侵入行竊之事實。 10 證人廖信嶧於警詢時之證述 被告將竊得之銅彌勒佛及木置物架賣予證人廖信嶧，證明本件確係被告所為之事實。 11 指認犯罪嫌疑人紀錄表1份  12 臺南市政府警察局第二分局扣押筆錄、扣押物品目錄表、贓物認領保管單各1份 被告竊得之木置物架，業據告訴人辛○○領回之事實。 13 現場暨監視錄影翻拍照片、車辨系統、Google地圖共16張（南市警二偵字第1100094207號卷第115至131頁） 被告於犯罪事實欄一、㈩所載時、地行竊之經過。 

14 證人即被害人丁○○於警詢時之證述 證明其所經營之商店遭被告竊走財物之事實。 15 現場暨監視錄影翻拍照片共20張（南市警二偵字第1100094207號卷第139至157頁） 被告於犯罪事實欄一、所載時、地行竊之經過。 

16 告訴人寅○○於警詢時之指訴 證明其分租之辦公室遭被告侵入行竊之事實。 17 證人即被害人子○○於警詢時之證述 證明其分租之辦公室遭被告破窗侵入行竊未遂之事實。 18 現場暨監視錄影翻拍照片共20張（南市警二偵字第1100094207號卷第165至183頁） 被告於犯罪事實欄一、所載時、地行竊之經過。 

19 告訴人壬○○於警詢時之指訴 證明其住宅遭被告無故侵入之事實。 20 現場暨監視錄影翻拍照片共6張（南市警二偵字第1100094207號卷第191至195頁） 被告於犯罪事實欄一、所載時、地侵入住宅之經過。 
二、被告所犯法條：核被告丑○○所為
  ㈠犯罪事實欄一、㈠部分：刑法第321條第2項、第1項第1款、第
    2款之加重竊盜未遂罪嫌。
  ㈡犯罪事實欄一、㈡、㈣、㈤、㈦部分：刑法第321條第1項第1款、
    第2款之加重竊盜既遂罪嫌，被告於犯罪事實欄一、㈣部分所
    為，時、地密接，被害人相同，為接續犯，請論以1罪。
  ㈢犯罪事實欄一、㈢、㈥、㈨、部分：刑法第320條第1項之竊盜
    既遂罪嫌，被告於犯罪事實欄一、㈥部分所為，係在同一地
    點（公共曬衣間）同時竊取被害人癸○○、己○○2人衣物，請
    依想像競合犯規定從一重處斷。
  ㈣犯罪事實欄一、㈧部分：刑法第321條第1項第1款之加重竊盜
    既遂罪嫌。
  ㈤犯罪事實欄一、㈩部分：刑法第321條第1項第2款之加重竊盜
    既遂罪嫌。
  ㈥犯罪事實欄一、部分：刑法第321條第2項、第1項第2款之加
    重竊盜既遂及未遂罪嫌，被告此部分所為竊盜罪行間，樓層
    及被害人均不同，請予分論併罰。
  ㈦犯罪事實欄一、部分：刑法第306條第1項之無故侵入住宅罪
    嫌。
  ㈧被告上揭所犯14罪（犯罪事實欄一、部分論2罪）間，犯意
    各別，行為互殊，請予分論併罰。又被告有前開犯罪事實欄
    所載之論罪科刑及執行情形，有本署刑案資料查註紀錄表1
    份在卷為憑，其於有期徒刑執行完畢後，5年以內故意再犯
    上揭有期徒刑以上之罪，為累犯，請依司法院大法官會議釋
    字第775號解釋文意旨，裁量是否加重其刑。
  ㈨另被告就上揭犯行所竊得之財物均為其不法犯罪所得，請依
    法宣告沒收或追徵其價額。
三、依刑事訴訟法第251條第1項提起公訴。
　　此　致
臺灣臺南地方法院
中　　華　　民　　國　 110　　年　　5 　　月　　17　　日
                              檢察官 黃 信 勇
本件證明與原本無異
中　　華　　民　　國　 110　　年　　5 　　月　　19　　日
                              書記官 鄭 夙 君
附錄所犯法條：
中華民國刑法第306條
無故侵入他人住宅、建築物或附連圍繞之土地或船艦者，處 1
年以下有期徒刑、拘役或 9 千元以下罰金。
無故隱匿其內，或受退去之要求而仍留滯者，亦同。
中華民國刑法第320條
意圖為自己或第三人不法之所有，而竊取他人之動產者，為竊盜
罪，處 5 年以下有期徒刑、拘役或 50 萬元以下罰金。
意圖為自己或第三人不法之利益，而竊佔他人之不動產者，依前
項之規定處斷。
前二項之未遂犯罰之。
中華民國刑法第321條
犯前條第 1 項、第 2 項之罪而有下列情形之一者，處 6 月以
上 5 年以下有期徒刑，得併科 50 萬元以下罰金：
一、侵入住宅或有人居住之建築物、船艦或隱匿其內而犯之。
二、毀越門窗、牆垣或其他安全設備而犯之。
三、攜帶兇器而犯之。
四、結夥三人以上而犯之。
五、乘火災、水災或其他災害之際而犯之。
六、在車站、港埠、航空站或其他供水、陸、空公眾運輸之舟、
    車、航空機內而犯之。
前項之未遂犯罰之。